【裁判字號】    90,上訴,2637
【裁判日期】    900911
【裁判案由】    公共危險
【裁判全文】
臺灣高等法院刑事判決                            九十年度上訴字第二六三七號
    上  訴  人  甲○○
    即  被  告
右上訴人因公共危險案件，不服臺灣桃園地方法院九十年度訴字第五八號，中華民
國九十年五月三十一日第一審判決（起訴案號：臺灣桃園地方法院檢察署八十九年偵
字第一三一二五號），提起上訴，本院判決如左：
    主      文
原判決撤銷。
甲○○於陸路設置混凝土路障致生往來之危險，處罰金肆佰元，如易服勞役，以佰
元折算壹日。
    事      實
一、甲○○明知桃園縣復興鄉公所於民國八十五年間，在該鄉基國派第七三五地號其
    子王志才承租土地（山胞保留地）上所舖設之產業道路，係供公眾往來耕作、維
    修自來水塔須使用之陸路，竟因不滿桃園縣復興鄉公所鋪設該產業道路未予補償
    ，且其鄰人使用該道路亦未出錢給付甲○○，竟於八十七年底至八十八年初某日
    （公訴人誤載為八十五年間）擅自於該產業路上設置混凝土路障（長約三公尺、
    寬約二十公分、高約二十公分），致生人車往來之危險。
二、案經桃園縣復興鄉公所告發由桃園縣警察局大溪分局報請臺灣桃園地方法院檢察
    署檢察官偵查起訴。
    理      由
一、右揭擅自在供公眾往來道路上設置混凝土路障之事實，業據被告甲○○迭於警訊
    、偵查、原審及本院審理時坦承不諱，並經證人即復興鄉公所建設課職員乙○○
    於警訊及偵查中證述明確，且有檢察官勘驗筆錄一份及相片二幀在卷可稽，而道
    路用混凝土路障予以阻礙，客觀上顯足生使通行之人跌倒及往來車輛碰撞路障而
    發生車禍等往來之危險。被告雖辯稱因林建民兄弟在開路前答應給付十萬元，事
    後卻沒有給錢，渠才設路障把路圍起來云云；然查，座落桃園縣復興鄉基國派第
    七三五地號土地，為中華民國所有之山胞保留地，為被告之子王志才於七十七年
    六月七日承租，期限至八十七年六月五日為止，此有土地登記簿謄本及臺灣省山
    地保留地租地造林契約書一份附卷可稽，雖前揭產業道路通過王志才所承租之第
    七三五號土地，但因該土地係屬國有，該產業道路亦為桃園縣復興鄉公所於八十
    五年間為公眾耕作及維護自來水塔之用而鋪設，核屬供公眾使用之道路，並非被
    告私有之道路，被告於租賃期限屆滿之後，僅因於舖設時未得到補償，擅在該公
    眾通行道路上設置足以生公眾往來危險之路障，所執上開辯解，核屬卸責之詞，
    自不足採為有利認定之依據。被告右揭犯罪行為，已經證明，應依法論科。
二、核被告甲○○所為，係犯刑法第一百八十五條第一項之公共危險罪。被告係民國
    四年七月三日出生，於犯罪時為滿八十歲之人，爰依刑法第十八條第三項規定減
    輕其刑。
三、原審認被告犯罪事證明確，對被告為論罪科刑之判決，固非全屬無見。惟查，被
    告所設置右揭路障，雖足以生往來危險，然並未達使往來行人及車輛阻絕於外之
    程度，原審認定被告行為已達阻擋人車進入之結果，尚有未合，被告以其不知行
    為犯罪而提起上訴，固無理由，然原審判決既有上開可議，仍應由本院將原審判
    決撤銷並予以改判。經查，被告於犯罪後業將所設置之路障拆除，有被告所提出
    之現場照片在卷可稽，爰審酌被告品行、犯罪動機、目的、手段、所生危害及犯
    罪後態度等一切情狀，量處如主文第二項所示之刑，並諭知如易服勞役之折算標
    準。
據上論斷，依刑事訴訟法第三百六十九條第一項前段、第三百六十四條、第二百九十
九條第一項前段，刑法第一百八十五條第一項、第十八條第三項、第四十二條第二項
前段，罰金罰鍰提高標準條例第一條前段、第二條判決如主文。
本案經檢察官呂光華到庭執行職務
中    華    民    國       九十       年      九      月      十一      日
                            臺灣高等法院刑事第二十五庭
                                審判長法  官  許  國  宏
                                      法  官  洪  光  燦
                                      法  官  林  勤  純
右正本證明與原本無異。
如不服本判決應於收受送達後十日內向本院提出上訴書狀，未附理由時應於提起上訴
後十日內向本院補具上訴理由書狀（均應按他造人數提出繕本）。
                                      書記官  葉  瑩  庭
中    華    民    國       九十       年      九      月      十三      日
附錄論罪之法條：
刑法第一百八十五條
損壞或壅塞陸路、水路、橋樑或其他公眾往來之設備或以他法致生往來危險者，處五
年以下有期徒刑，拘役或五百元以下罰金。
因而致人於死者，處無期徒刑或七年以上有期徒刑；致重傷者，處三年以上、十年以
下有期徒刑。
第一項之未遂犯罰之。


司法院資訊處製作；財團法人民間司法改革基金會備份。
